臺灣屏東地方法院刑事判決　　　　　　　100年度訴字第564號
公　訴　人　臺灣屏東地方法院檢察署檢察官
被　　　告　李建國
上列被告因竊盜等案件，經檢察官提起公訴（100 年度偵字第33
94號），嗣因被告就被訴事實為有罪之陳述，經告知簡式審判程
序之旨，並聽取當事人之意見後，本院合議庭裁定改由受名法官
獨任依簡式審判程序進行，並判決如下：
    主  文
李建國犯攜帶兇器竊盜罪，累犯，處有期徒刑捌月，扣案之T 字
板手壹支、虎嘴鉗壹支、鑰匙壹把、螺絲起子貳支、剪刀壹把、
美工刀壹把沒收；又意圖為自己不法所有，搶奪他人之動產，累
犯，處有期徒刑玖月。應執行有期徒刑壹年月，扣案之T 字板
手壹支、虎嘴鉗壹支、鑰匙壹把、螺絲起子貳支、剪刀壹把、美
工刀壹把沒收。
    事  實
一、李建國曾因竊盜案件，經臺灣高雄地方法院以97年度易字第
    967號判處有期徒刑5月、4月並定應執行之刑為有期徒刑8月
    ，於民國99年10月1 日因縮短刑期執行完畢。詎猶不知悔改
    ，分別為下列行為：（一）意圖為自己不法之所有，並基於
    竊取他人動產之犯意，於100年3月17日中午12時許，在屏東
    縣屏東市○○路11巷附近，攜帶黑色皮包，內有可為兇器之
    T字板手、虎嘴鉗各1支、螺絲起子2支、剪刀1把、美工刀1
    把等物，李建國取出自備之鑰匙，竊取張溪所有牌號碼K7
    3-693 號重型機車，得手後旋即騎乘該車離去；（二）意圖
    為自己不法之所有，並基於搶奪他人動產之犯意，於100 年
    3 月17日下午1 時40分許，騎乘上揭竊得之機車，行經屏東
    縣屏東市○○路與歸仁路口某麵店前，見林碧娟獨自一人在
    該麵店內用餐，竟進入該麵店內徒手搶奪林碧娟所有之LV牌
    皮包，該皮包內有新臺幣（下同）2500元及身分證等物，得
    手後旋即離開現場，惟遭林碧娟發現出手攔阻並高喊「賊、
    賊」等語，適逢現場有警員巡邏，聽聞後隨即當場逮捕李建
    國，並於李建國所騎乘之上開機車置物箱上查獲1 只黑色背
    包，內有李建國所有供竊盜所用之T 字板手、虎嘴鉗各1 支
    、鑰匙1 把、螺絲起子2 支、剪刀1 把、美工刀1 把、中國
    石油VIP 卡2 張。
二、案經屏東縣政府警察局移送臺灣屏東地方法院檢察署檢察官
    偵查起訴。
    理  由
一、本件被告李建國所犯係死刑、無期徒刑、最輕本刑為3 年以
    上有期徒刑以外之罪，其於準備程序中就被訴事實為有罪之
    陳述，經法官告知簡式審判程序之旨，並聽取公訴人及被告
    之意見後，本院依刑事訴訟法第273 條之1 第1 項之規定，
    裁定進行簡式審判程序。
二、上揭犯罪事實，業據被告於偵訊及本院審理時坦承不諱，核
    與被害人張溪、林碧娟於警詢時證述之情節相符。此外，
    並有屏東縣政府警察局偵察隊員警搜索扣押筆錄暨扣押物品
    目錄表1 份、贓物認領保管單2 紙、車籍查詢基本資料詳細
    畫面1 紙、查獲照片8 幀在卷可按，足認被告之自白與事實
    相符，應可採信。本件犯罪事證明確，應依法論科。
三、論罪科刑部分：
    按刑法第321 條第1 項第3 款之攜帶兇器竊盜罪，係以行為
    人攜帶兇器竊盜為其加重條件，此所謂兇器，其種類並無限
    制，凡客觀上足對人之生命、身體、安全構成威脅，具有危
    險性之兇器均屬之，且祇須行竊時攜帶此種具有危險性之兇
    器為已足，並不以攜帶之初有行兇之意圖為必要，最高法院
    79年臺上字第5253號著有判例可資參照。扣案之T 字板手1
    支、虎嘴鉗1 支、螺絲起子2 支、剪刀1 把、美工刀1 把，
    為金屬製品，有照片附卷可稽，材質均屬堅硬，在客觀上顯
    自足以危害人之生命、身體，依上開判例意旨，均屬兇器無
    訛。核被告犯罪事實欄一、（一）所為，係犯修正前刑法第
    321 條第1 項第3 款攜帶凶器竊盜罪；犯罪事實欄一、（二
    ）所為，係犯刑法第325 條第1 項普通搶奪罪。被告所為竊
    盜、搶奪犯行，犯意各別，行為互殊，應予分論並罰。又被
    告前有如前揭犯罪事實欄所載論罪科刑及執行完畢之紀錄，
    此有臺灣高等法院被告前案紀錄表1 份在卷可佐，是被告於
    有期徒刑執行完畢後，5 年內故意再犯本件有期徒刑以上之
    2 罪，均為累犯，俱應依法加重其刑。本院審酌被告正值壯
    年，不思依循正軌賺取財物，竟攜帶前揭兇器，竊取及搶奪
    上開財物，致被害人財產權受損，對社會治安有所危害，行
    為實有不該，惟考量被告於犯後已能坦承犯行，且其行竊未
    久即遭查獲，所竊物品已分別發還保管，其所造成之損害已
    有所減輕等一切情狀，分別量處如主文所示之刑，並定應執
    行刑。扣案之T 字板手1 支、虎嘴鉗1 支、螺絲起子2 支、
    剪刀1 把、美工刀1 把、鑰匙1 支，為被告所有供其犯犯罪
    事實欄一（一）之竊盜罪所用之工具，業據被告供承在卷（
    見本院卷第44頁反面），爰依刑法第38條第1 項第2 款之規
    定，併予宣告沒收。
據上論斷，應依刑事訴訟法第273 條之1 第1 項、第284 條之1
、第299 條第1 項前段，刑法321 條第1 項第3 款、第325 條第
1 項、第47條第1 項、第38條第1 項第2 款、第51條第5 款，判
決如主文。
本案經檢察官潘國威到庭執行職務。
中    華    民    國  100     年    6     月    16    日
                  刑事第三庭    法  官  蕭筠蓉
以上正本證明與原本無異。
如不服本判決應於收受判決後10日內向本院提出上訴書狀，並應
敘述具體理由；其未敘述上訴理由者，應於上訴期間屆滿後20日
內向本院補提理由書（均須按他造當事人之人數附繕本）「切勿
逕送上級法院」。
中    華    民    國  100     年    6     月    16    日
                                書記官  張語恬
附錄本判決論罪科刑之法條：
修正前刑法第321 條：
犯竊盜罪而有左列情形之一者，處6 月以上、5 年以下有期徒刑
：
一、於夜間侵入住宅或有人居住之建築物、船艦或隱匿其內而犯
    之者。
二、毀越門扇、牆垣或其他安全設備而犯之者。
三、攜帶兇器而犯之者。
四、結夥三人以上而犯之者。
五、乘火災、水災或其他災害之際而犯之者。
六、在車站或埠頭而犯之者。
前項之未遂犯罰之。
中華民國刑法第325條
意圖為自己或第三人不法之所有，而搶奪他人之動產者，處6 月
以上5 年以下有期徒刑。
因而致人於死者，處無期徒刑或7 年以上有期徒刑，致重傷者，
處3 年以上10年以下有期徒刑。
第1 項之未遂犯罰之。